【裁判字號】    97,交聲,1640
【裁判日期】    971128
【裁判案由】    違反道路交通管理處罰條例聲明異議
【裁判全文】
臺灣桃園地方法院交通事件裁定        97年度交聲字第1640號
原處分機關  交通部公路總局新竹區監理所桃園監理站
異議人即
受處分人    甲○○
                      7號
上列受處分人因違反道路交通管理處罰條例案件，對於交通部公
路總局新竹區監理所桃園監理站民國97年10月14日所為之處分（
原處分案號：桃監裁罰字第裁52-DP0000000號），聲明異議，本
院裁定如下：
    主  文
異議駁回。
    理  由
一、異議意旨略以：伊於民國97年7 月1 日11時許行經罰單上所
    述地點，因路邊照鏡設置不當，視野受限無法看清左方來車
    ，遭不專心騎車之司機撞到（應是回頭聊天），致其後座乘
    客右腳受傷等語。
二、經查：異議人於97年7 月1 日11時8 分，駕駛車牌號碼X7－
    0757號自小客車，自蘆竹鄉○○路150 巷91號旁巷子出來欲
    左轉大興路150 巷往內壢方向行駛，與大興路150 巷直行往
    蘆竹方向行駛由李秉樺所騎乘BYG-129 重機車擦撞，致機車
    乘客王誼群「右小腿深度撕裂傷，肌腱斷裂」，違規「一、
    轉彎車不讓直行車先行。二、違反道路交通安全規則肇事致
    人受傷。」而經警舉發一節，有桃園縣政府警察局舉發違反
    道路交通管理事件通知單、交通部公路總局新竹區監理所桃
    園監理站違反道路交通管理事件桃監裁罰字第裁52-DP00000
    00號裁決書、桃園縣政府警察局97年9 月19日桃警交字第09
    70085086號函及敏盛綜合醫院診斷證明書各一紙在卷可憑（
    詳本院卷第12頁、第11頁、第15頁至第16頁、第45頁），而
    依證人即警員劉奕豊於96年12月28日於本院證述：「（問：
    本件交通違規事件是否由你處理？處理情形如何？）是的。
    當時異議人確實是行經蘆竹鄉○○路150 巷91號，我是根據
    大竹派出所員警送來的交通事故卷，經過雙方筆錄、現場照
    片比對雙方之撞擊點，分析出當事人是左轉時發生車禍，與
    對方直行車互撞，我們經交通警察隊長官都確認以後，當事
    人確實有違規情形而舉發。」、「（問：對於異議人說是因
    為路邊照鏡設置不當，使其無法看到左轉車輛而發生車禍，
    有何意見？）此為異議人之說詞，當初異議人製作警詢筆錄
    時是說當時沒有看到車才慢慢滑行出去，機車過來才跟他撞
    上。關於路邊照鏡問題，異議人沒有告訴我們，此為鄉公所
    設立的，相關號誌標線是交通處設立的，照鏡問題因為是鄉
    公所設立的，故我們不清楚，且路邊照鏡其實功效不大，因
    為如果有大貨車經過撞到，可能就會角度偏移，故開車不可
    以僅靠路邊照鏡。」、「（問：當時該路口是否確實是視線
    的死角而無法注意左方來車？）我們分析時無法考量此問題
    ，該處確實左方有房子擋到視線，我們認為照鏡應該是鄉公
    所為了此問題而設置的，但是該視線死角是否完全無法注意
    左方來車我不清楚，我認為如果是當地住戶時常經過該巷口
    應該會特別注意，而可以注意到左方來車。」、「沒什麼意
    見，異議人現在所述是針對刑事部分，我們認為凸透鏡本來
    就有很多問題，異議人應該自己注意路況，而不能完全依賴
    凸透鏡，我們警察單位只能依據法條規定、事實舉發違規。
    我看照片的角度，異議人應該還是要更小心一點，我們無法
    判斷異議人於該時有無看到車。」等語，綜上可知，異議人
    違規「一、轉彎車不讓直行車先行。二、違反道路交通安全
    規則肇事致人受傷。」之情明確。
三、按「汽車駕駛人轉彎時，有下列情形之一者，處新臺幣600
    元以上1800元以下罰鍰：六、轉彎車不讓直行車先行。」、
    「汽車駕駛人，駕駛汽車違反道路交通安全規則、第33條之
    管制規則，因而肇事致人受傷者，記違規點數3 點；致人重
    傷者，吊扣其駕駛執照3 個月至6 個月。」、「汽車駕駛人
    有下列各款所列條款之一者，除依原條款處罰鍰外，並予記
    點：一、有第33條第1 項、第2 項、第38條第1 項、第40
    條、第45條、第47條第1 款至第3 款、第48條、第49條或第
    60條第1 項、第2 項第1 款、第2 款情形之一者，各記違規
    點數1 點。」，道路交通管理處罰條例第48條第1 項第6 款
    、第61條第3 項、第63條第1 項第1 款分別定有明文。異議
    人於行經上開路口違規「一、轉彎車不讓直行車先行。二、
    違反道路交通安全規則肇事致人受傷。」，原處分機關據以
    處罰罰鍰新台幣900 元，並記違規點數4 點，依法並無不合
    ，異議人聲明異議，辯稱因路邊照鏡設置不當，視野受限無
    法看清左方來車，遭不專心騎車之司機撞到（應是回頭聊天
    ），致其後座乘客右腳受傷云云，縱路邊照鏡設置不當，惟
    異議人自承為當地住戶，對路況知之甚詳，自可加以注意，
    至於李秉樺所騎乘BYG-129 重機車是否未注意車前狀況，係
    李秉樺是否另違反道路交通規則，並不影響異議人違規之成
    立，異議人之異議，並無理由，應駁回其異議。
四、據上論斷，應依道路交通案件處理辦法第19條，裁定如主文
    。
中    華    民    國    97    年    11    月    28    日
                  交通法庭      法  官  宣玉華
上正本證明與原本無異。
如不服本裁定，應於裁定送達後5日內向本院提出抗告狀。
                                書記官  陳育萱
中    華    民    國    97    年    12    月    2     日


司法院資訊處製作；財團法人民間司法改革基金會備份。
